---
title: "WNBA EDA Project"
subtitle: "&#x2694;&#xFE0F; xaringan +<br/>&#x1F60E; xaringanthemer"  
author: 
  - "Yihui Xie"
  - "Garrick Aden-Buie"
date: '`r Sys.Date()`'
output:
  xaringan::moon_reader:
    css: xaringan-themer.css
    nature:
      slideNumberFormat: "%current%"
      highlightStyle: github
      highlightLines: true
      ratio: 16:9
      countIncrementalSlides: true
---

```{r setup, include=FALSE}
options(htmltools.dir.version = FALSE)
knitr::opts_chunk$set(
  fig.width=9, fig.height=3.5, fig.retina=3,
  out.width = "100%",
  cache = FALSE,
  echo = TRUE,
  message = FALSE, 
  warning = FALSE,
  fig.show = TRUE,
  hiline = TRUE
)
```

```{r xaringan-themer, include=FALSE, warning=FALSE}
library(xaringanthemer)
style_duo_accent(
  primary_color = "firebrick",
  secondary_color = "#FF961C",
  inverse_header_color = "#FFFFFF"
)
```

## Introduction

Text can be **bold**, _italic_, ~~strikethrough~~, or `inline code`.

[Link to another slide](#colors).

### Lorem Ipsum

Dolor imperdiet nostra sapien scelerisque praesent curae metus facilisis dignissim tortor. 
Lacinia neque mollis nascetur neque urna velit bibendum. 
Himenaeos suspendisse leo varius mus risus sagittis aliquet venenatis duis nec.

- Dolor cubilia nostra nunc sodales

- Consectetur aliquet mauris blandit

- Ipsum dis nec porttitor urna sed

---
name: Data Structure

## How the data is structured


---

# Question 1

--
### sub point 1


---
class: inverse center middle
# Question 2

--

```
class: inverse center middle
```

---

# Question 3

```{r, echo=FALSE}

a <- 2
print("the code for this chunk will not be displayed")

```



---

# Question 4


